【裁判字號】    89,親,113
【裁判日期】    891121
【裁判案由】    否認子女
【裁判全文】
臺灣高雄地方法院民事判決  八十九年度親字第一一三號
    原      告  豪
    訴訟代理人  乙○○
    原      告  乙○○
    被      告  甲○○
右當事人間否認子女事件，本院判決如左：
    主    文
確認被告豪（民國八十九年八月一日生）非原告林素真自被告甲○○受胎所生之子。
訴訟費用由被告共同負擔。
    事    實
甲、原告方面：
一、聲明：如主文所示。
二、陳述：原告與被告甲○○於民國（下同）八十二年五月十九日結婚，婚後感情不
    睦，八十六年間起即未再同居。迄兩造於八十九年六月九日協議離婚，惟原告與
    被告甲○○之關係婚姻關係存續中，已自他人處受胎，而於民國八十九年八月一
    日產下另一被告豪。雖被告豪係原告與被告於婚姻關係存續中所生之子，依法應
    推定為原告與甲○○之婚生子女；惟雙方離婚時即於離婚契約中約定女方已懷有
    身孕，待醫生檢驗比對後，如屬男方血緣，就歸男方所有，如不屬男方血緣就歸
    女方所有。被告豪既非原告自被告甲○○受胎所生之子女，自應認與被告甲○○
    間並無親子關係，爰依民法第一０六三條第一項、第二項自子女出生之日起一年
    內提起本件訴訟。
三、證據：提出出生證明單、戶籍謄本、離婚協議書一份為證。
乙、被告方面：
一、聲明：駁回原告之訴。
二、陳述：非願接受檢驗之結果，以檢驗結果為準。
丙、本院依職權囑託高雄長庚醫院鑑定被告豪與甲○○間是否具有親子關係。
    理    由
一、按妻之受胎，係在婚姻關係存續中者，固推定其所生子女為婚生子女；惟該推定
    ，如夫妻之一方能證明妻非自夫受胎者，得於知悉子女出生之日起一年內提起否
    認之訴。此觀民法第一千零六十三條第一、二項規定自明。
二、原告主張被告豪雖係伊與被告甲○○於婚姻關係存續中所生之子女，惟被告豪並
    非伊自被告甲○○處受胎所生，而係自他人處受胎而生之事實，業據提出出生證
    明書、戶籍謄本為證，且於離婚協議書即載有原告懷有身孕，待醫生檢驗比對後
    ，如屬男方血緣，就歸男方所有，如不屬男方血緣就歸女方所有等語，亦足證被
    告甲○○於知原告所懷之胎兒可能非其親生子。復經本院囑託高雄長庚醫院鑑定
    被告豪是否為被告甲○○間具有親子關係。該院鑑定結果為：「由於甲○○不具
    有ＤＮＡ型等基因半型之可能，因此可以排除甲○○是豪的親生父親這一個假設
    。」有該院民國八十九年十月二十六日八九長庚院高字第四四八一號函（附檢驗
    報告）一件在卷可稽，足證被告豪與甲○○間並無親子關係之可能，則被告豪非
    原告自被告甲○○處受胎所生之事實應堪認定。綜上言之，堪信原告之主張為真
    正。
三、揆諸上開說明，被告豪顯非原告自被告甲○○受胎所生之子女；從而，原告依民
    法第一千零六十三條第二項之規定，訴請確認被告豪非被告甲○○與原告之婚生
    子女，即屬正當，應予准許。
四、結論：本件原告之訴為有理由，依民事訴訟法第七十八條，第八十五條第一項前
    段判決如主文。
中      華      民      國    八十九    年    十一    月    二十一    日
                              臺灣高雄地方法院民事庭
~B法      官  陳樹村
右正本證明與原本無異。
如不服本判決，應於送達後廿日內，向本院提出上訴狀。
中      華      民      國    八十九    年     十一     月    二十一    日
~B法院書記官  康進福


司法院資訊處製作；財團法人民間司法改革基金會備份。
